【裁判字號】    96,上訴,213
【裁判日期】    970118
【裁判案由】    違反毒品危害防制條例
【裁判全文】
臺灣高等法院花蓮分院刑事判決         96年度上訴字第213號
上  訴  人  臺灣臺東地方法院檢察署檢察官
上  訴  人
即  被  告  甲○○
                    （現於臺灣花蓮看守所羈押中）
選任辯護人  吳明益律師
上  訴  人
即  被  告  乙○○
選任辯護人  林國泰律師
上列上訴人因毒品危害防制條例案件，不服中華民國96年5月31
日臺灣臺東地方法院96年度訴字第61號第一審判決（起訴案號：
臺灣臺東地方法院檢察署95年度偵字第2599號、第2600號、96年
度偵字第64、65號），提起上訴，本院判決如下：
    主  文
原判決撤銷。
甲○○販賣第貳級毒品，伍拾伍罪，各處有期徒刑參年陸月，所
得合計新臺幣肆萬玖仟伍佰元均沒收，若一部或全部無法沒收，
以其財產抵償之，扣案之電子秤壹個、空夾鍊袋貳包及空夾鍊袋
拾玖只均沒收。又共同販賣第貳級毒品，捌罪，各處有期徒刑參
年陸月，所得合計新臺幣玖仟元，與乙○○連帶沒收，若一部或
全部無法沒收，以其財產抵償之，扣案之OKWAP廠牌行動電話（
內含門號0000000000號預付卡壹片）壹支、電子秤壹個、空夾鍊
袋貳包及空夾鍊袋拾玖只均沒收。應執行有期徒刑壹拾伍年，所
得新臺幣伍萬捌仟伍佰元沒收（其中新臺幣玖仟元與乙○○連帶
沒收），若一部或全部無法沒收，以其財產抵償之，扣案之OKWA
P廠牌行動電話（內含門號0000000000號之預付卡壹片）壹支、
電子秤壹個、空夾鍊袋貳包及空夾鍊袋拾玖只均沒收。
乙○○共同販賣第貳級毒品，捌罪，各處有期徒刑參年陸月，應
執行有期徒刑參年拾月，所得合計新臺幣玖仟元，與甲○○連帶
沒收，若一部或全部無法沒收，以其財產抵償之，扣案之OKWAP
廠牌行動電話（內含門號0000000000號之預付卡壹片）壹支、電
子秤壹個、空夾鍊袋貳包及空夾鍊袋拾玖只均沒收。
    事  實
本院認定之犯罪事實與原審判決書之記載相同，茲引用之（如附
件）。
    理  由
一、引用第一審判決書記載之證據及理由。
二、被告甲○○坦承犯行，惟上訴指其供出毒品來源葉００（姓
    名年籍詳本院卷第148頁）而破獲，應依毒品危害防制條例
    第17條減輕其刑等語。經查，葉００販賣毒品安非他命乙案
    ，係被告甲○○於95年11月2日於警詢時，以秘密證人之身
    分指證葉００販賣毒品之細節，並提供購買之聯絡電話後，
    由臺東縣警察局警察大隊據以聲請通訊監察，歷經長期監聽
    及購買者之指證，於96年10月23日拘提葉００到案偵辦等情
    ，有臺灣臺東地方法院檢察署96年11月7日函在卷可稽（本
    院卷第147-171頁），而葉００因此經檢察官起訴在案，有
    該署96年偵字第2395號起訴書附於本院卷可查，則被告甲○
    ○稱其供出毒品來源而破獲一節，應可採信，自應依毒品危
    害防制條例第17條減輕其刑，並定其應執行刑如主文所示。
三、被告乙○○亦坦承販賣之事實，惟上訴指稱是基於幫助之意
    思為之，並非與甲○○共同販賣；另辯護人則指其未滿18歲
    即下嫁甲○○，婚後甲○○即顯露暴力傾向，經常對乙○○
    拳打腳踢，乙○○為照顧4名子女，終日隱忍。嗣甲○○染
    上吸毒惡習，進而販賣牟利，乙○○雖甚反感，然迫於甲○
    ○的暴躁脾氣及自己無謀生技能需負擔沈重家計之情況下，
    始幫助甲○○販毒，然事後已坦承犯行，深知悔悟，幫助販
    賣之金額不多，情節誠值憫恕，請依刑法第59條予以減輕其
    刑等語。經查，被告乙○○參與販賣之行為，除協助被告甲
    ○○接聽購毒者撥打之電話後轉告被告甲○○外，更進一步
    與購毒者議價、約定交易地點、親自交付毒品及向購毒者收
    取現金等行為之事實，業經原審判決第24頁至28頁說明綦詳
    ，其所為之行為乃販賣之構成要件行為，要難認為幫助行為
    ，原審論其與甲○○為販賣之共同正犯，尚無違誤。又乙○
    ○與甲○○共育有四名小孩，最小者為94年1月13日出生，
    現年三歲，有戶籍謄本在卷可稽（本院卷第101頁），均由
    乙○○照顧，而甲○○於94年4月間對乙○○有傷害行為，
    亦有台東警察局台東分局處理家庭暴力與兒少保護案件調查
    紀錄表附卷可查（本院卷第115頁），則被告乙○○稱其為
    照顧4名子女及生計被迫與甲○○販毒，尚可採信，其犯罪
    情狀顯可憫恕，如量以最低刑仍嫌過，爰依刑法第59條減輕
    其刑，並定其應執行刑如主文所示。
四、原審予以論科，固非無見，惟：(一)被告甲○○供出毒品來源
    ，原審未及依毒品危害防制條例第17條予以減刑，尚有未洽
    。(二)原審未考量乙○○與甲○○共同販賣之情狀，未依刑法
    第59條予以減刑，亦有未合。(三)未扣案之行動電話（門號00
    00000000、0000000000）2支，係登記他人名義，並無證據
    顯示係被告所有，原審予以沒收，亦有不當。檢察官上訴指
    謫原判決量刑過輕，雖無理由，惟原判決既有可議，自應撤
    銷改判。
五、被告乙○○經合法傳喚，無正當理由不到庭，爰不待其陳述
    逕行判決。
據上論結，應依刑事訴訟法第369條第1項前段、第371條、第373
條、第364條、第299條第1項前段、毒品危害防制條例第4條第2
項、第17條、第19條第1項，刑法第11條、第28條、第59條、第
51條第5款，判決如主文。
本案經檢察官丙○○到庭執行職務。
中    華    民    國    97    年    1     月    18    日
                  審判長法  官  何方興
                        法  官  王紋瑩
                        法  官  林鳳珠
以上正本證明與原本無異。
如不服本判決，應於送達後10日內，向本院提出上訴狀。其未敘
述理由者，並應於提出上訴狀後10日內向本院補提理由狀 (須附
繕本)。
                        書記官  陳有信
中    華    民    國    97    年    1     月    18    日
附錄：本案論罪科刑法條全文
毒品危害防制條例第4條第2項：
製造、運輸、販賣第二級毒品者，處無期徒刑或7年以上有期徒
刑，得併科新臺幣7百萬元以下罰金。
毒品危害防制條例第17條：
犯第4條第1項至第4項、第5條第1項至第4項前段、第6條第1項至
第4項、第7條第1項至第4項、第8條第1項至第4項、第10條或第1
1條第1項、第2項之罪，供出毒品來源，因而破獲者，得減輕其
刑。
附件：
臺灣臺東地方法院刑事判決                96年度訴字第61號
公  訴  人  臺灣臺東地方法院檢察署檢察官
被      告  甲○○  男  34歲（民國○○年○月○○日生）
                    身分證統一編號：Ｚ000000000號
                    住臺東縣臺東市○○街32號4樓（在押）
指定辯護人  本院公設辯護人丁經岳
被      告  乙○○  女  33歲（民國○○年○月○○日生）
                    身分證統一編號：Ｚ000000000號
                    住同上
選任辯護人  張政衡律師
上列被告等因違反毒品危害防制條例案件，經檢察官提起公訴（
95年度偵字第2599號、第2600號、96年度偵字第64號、65號），
本院判決如下：
    主  文
甲○○販賣第二級毒品，伍拾伍罪，各處有期徒刑柒年參月，所
得合計新臺幣肆萬玖仟伍佰元均沒收，若一部或全部無法沒收，
以其財產抵償之，扣案之ＯＫＷＡＰ廠牌行動電話（內含門號0
000000000號之遠傳電信公司行動會員卡預付卡壹片）
壹支、電子秤壹個、空夾鍊袋貳包及空夾鍊袋拾玖只均沒收，未
扣案門號0000000000號、0000000000號行
動電話各壹支（均不含內部ＳＩＭ卡）均沒收，若一部或全部無
法沒收，追徵其價額或以其財產抵償之；又共同販賣第二級毒品
，捌罪，各處有期徒刑柒年參月，所得合計新臺幣玖仟元，與乙
○○連帶沒收，若一部或全部無法沒收，以其財產抵償之，扣案
之ＯＫＷＡＰ廠牌行動電話（內含門號0000000000號
之遠傳電信公司行動會員卡預付卡壹片）壹支、電子秤壹個、空
夾鍊袋貳包及空夾鍊袋拾玖只均沒收，未扣案門號000000
0000號、0000000000號行動電話各壹支（均不含
內部ＳＩＭ卡）均沒收，若一部或全部無法沒收，追徵其價額或
以其財產抵償之。應執行有期徒刑貳拾伍年，所得新臺幣伍萬捌
仟伍佰元沒收（其中新臺幣玖仟元與乙○○連帶沒收），若一部
或全部無法沒收，以其財產抵償之，扣案之ＯＫＷＡＰ廠牌行動
電話（內含門號0000000000號之遠傳電信公司行動會
員卡預付卡壹片）壹支、電子秤壹個、空夾鍊袋貳包及空夾鍊袋
拾玖只均沒收，未扣案門號0000000000號、0000
000000號行動電話各壹支（均不含內部ＳＩＭ卡）均沒收
，若一部或全部無法沒收，追徵其價額或以其財產抵償之。
乙○○共同販賣第二級毒品，捌罪，各處有期徒刑柒年參月，所
得合計新臺幣玖仟元，與甲○○連帶沒收，若一部或全部無法沒
收，以其財產抵償之，扣案之ＯＫＷＡＰ廠牌行動電話（內含門
號0000000000號之遠傳電信公司行動會員卡預付卡壹
片）壹支、電子秤壹個、空夾鍊袋貳包及空夾鍊袋拾玖只均沒收
；未扣案門號0000000000號、0000000000
號行動電話各壹支（均不含內部ＳＩＭ卡）均沒收，若一部或全
部無法沒收，追徵其價額或以其財產抵償之。應執行有期徒刑拾
參年，所得合計新臺幣玖仟元，與甲○○連帶沒收，若一部或全
部無法沒收，以其財產抵償之，扣案之ＯＫＷＡＰ廠牌行動電話
（內含門號0000000000號之遠傳電信公司行動會員卡
預付卡壹片）壹支、電子秤壹個、空夾鍊袋貳包及空夾鍊袋拾玖
只均沒收；未扣案門號0000000000號、000000
0000號行動電話各壹支（均不含內部ＳＩＭ卡）均沒收，若
一部或全部無法沒收，追徵其價額或以其財產抵償之。
    事  實
一、甲○○明知甲基安非他命係毒品危害防制條例第二條第二項
    所規定之毒品，不得非法販賣及持有，竟基於販賣他人以牟
    利之犯意，於民國九十五年間某日在不詳地點向吳奇樺販入
    數量、價格均不詳之第二級毒品甲基安非他命後（吳奇樺所
    涉販賣毒品甲基安非他命罪嫌部分，經檢察官另行起訴），
    以每零點一公克甲基安非他命販售新臺幣五百元之價格，使
    用門號0000000000號（下稱門號Ａ，屬一般ＳＩ
    Ｍ卡，名義登記申辦人為邱保源【未據起訴】）、0000
    000000號（下稱門號Ｂ，屬一般ＳＩＭ卡，名義登記
    申辦人為邱瑛誠【未據起訴】）行動電話及ＯＫＷＡＰ廠牌
    行動電話（內含遠傳電信公司行動會員卡門號000000
    0000號【下稱門號Ｃ】預付卡一片，名義登記申辦人為
    與甲○○共同居住於臺東縣臺東市○○街三十二號四樓之乙
    ○○，實際上為甲○○使用【乙○○與甲○○有共同販賣第
    二級毒品犯行，詳下述(十六)】）各一支作為聯絡販賣毒品交易
    之工具，由購毒者先以電話撥打上開甲○○使用之行動電話
    與甲○○議定購買甲基安非他命之數量、價格等事宜後，甲
    ○○即攜帶甲基安非他命前往約定地點交付與購毒者並收取
    現金完成交易，以此方式分別為下列犯行：
  (一)自九十五年七月中旬某日起至同年十月二十六日前之某日止
    ，經杜淑惠先後撥打上開甲○○使用之門號Ｃ行動電話要求
    購買甲基安非他命，而與甲○○議定各次交易後，甲○○即
    分別在其位於臺東縣臺東市○○街三十二號四樓住處、臺東
    市○○路「大潤發量販商場」旁陸橋下及臺東市○○路「豐
    田國中」前等地，以每次一小包甲基安非他命五百元價格，
    販賣毒品甲基安非他命予杜淑惠共計六次，販賣甲基安非他
    命所得合計三千元。
  (二)於九十五年八月一日晚間八時三分許九秒許，經黃志芳撥打
    上開甲○○使用之門號Ａ行動電話要求購買甲基安非他命，
    甲○○與之議定交易後，即在約定之臺東市「東之鄉○○○
    ○○路邊，販賣一千元之甲基安非他命一小包與黃志芳一次
    ，販賣甲基安非他命所得一千元。
  (三)於九十五年九月六日下午一時十九分五十三秒許，經王冠中
    撥打上開甲○○使用之門號Ｂ行動電話要求購買甲基安非他
    命，甲○○與之議定交易後，即在約定之臺東市○○路與新
    生路口加油站廁所前，販賣五百元之甲基安非他命一小包與
    王冠中一次，販賣甲基安非他命所得五百元。
  (四)於九十五年十月五日晚間十一時十二分二十五秒許及同年月
    十二日凌晨零時五十三分二十三秒許，經易永元分別撥打上
    開甲○○使用之門號Ｃ行動電話要求購買甲基安非他命，甲
    ○○與之議定交易後，即先後在約定之臺東市○○路○○路
    邊及易永元位於臺東市○○○街十巷六十六號之住處附近，
    各販賣一千元之甲基安非他命一小包與易永元共計二次，販
    賣甲基安非他命所得合計二千元。
  (五)於九十五年八月一日下午二時四十九分許四十七秒許、八月
    二日下午三時三十五分許五十四秒許、八月四日下午六時三
    十三分五十六秒許、八月八日下午二時四十四分十九秒、八
    月九日下午一時五十一分四十一秒許、八月十三日下午一時
    七分五十一秒許、八月十六日下午一時五十五分五十三秒許
    、八月十八日下午二時二十二分二十四秒許、十月六日凌晨
    一時三十六分十二秒許、十月七日上午十時二十四分二十八
    秒許，分別經陳啟賢撥打上開甲○○使用之門號Ａ行動電話
    要求購買甲基安非他命，甲○○各與之議定交易後，即分別
    在約定之甲○○上開住處、臺東市○○路之「昌鼎飯店」、
    陳啟賢位於臺東市○○路一八六號之住處、臺東市○○路「
    大王別館」等地點，各販賣一千元之甲基安非他命一小包與
    陳啟賢共計十次，販賣甲基安非他命所得合計一萬元。
  (六)自九十五年七月間某日起至同年八月十五日凌晨四時八分五
    十四秒許止，經卓建宏先後撥打上開甲○○使用之門號Ａ行
    動電話要求購買甲基安非他命，甲○○各與之議定交易後，
    即分別在約定之臺東市○○路與中正路口、正氣路與安慶街
    附近及靠近鯉魚山之正氣北路路邊等地點，各販賣一千元之
    甲基安非他命二次及二千元之甲基安非他命一次與卓建宏，
    共計三次，販賣甲基安非他命所得合計四千元。
  (七)自九十五年七月間某日起至同年八月十四日晚間八時五十六
    分十七秒許止，經王鐙瑩先後撥打上開甲○○使用之門號Ａ
    行動電話要求購買甲基安非他命，甲○○各與之議定交易後
    ，即分別在約定之「昌鼎飯店」房間、甲○○之上開住處及
    王鐙瑩位於臺東市○○路二十五號之住處等地點，各販賣一
    千元之甲基安非他命一次及五百元之甲基安非他命四次與王
    鐙瑩，共計五次，販賣甲基安非他命所得合計三千元。
  (八)於九十五年八月四日下午六時三十六分二十九秒許、八月五
    日下午六時四十六分二十三秒許、八月九日某時許、八月十
    日中午十二時二十八分五十九秒許、八月十四日下午三時二
    十六分許，經陳威穎先後撥打上開甲○○使用之門號Ａ行動
    電話要求購買甲基安非他命，甲○○各與之議定交易後，即
    分別在約定之「昌鼎飯店」樓下、甲○○之上開住處樓下等
    地點，各販賣二千元之甲基安非他命一次、一千元之甲基安
    非他命三次及五百元之甲基安非他命一次與陳威穎，共計五
    次，販賣甲基安非他命所得合計五千五百元。
  (九)於九十五年八月十日晚間八時七分五十七秒許，經黃麟翔撥
    打上開甲○○使用之門號Ａ行動電話要求購買甲基安非他命
    ，甲○○與之議定交易後，即在約定之「昌鼎飯店」樓下，
    販賣二千元之甲基安非他命一小包與黃麟翔一次，販賣甲基
    安非他命所得二千元。
  (十)於九十五年八月間某日起至同年月十五日晚間十時五十分二
    十九秒許，經柯有敏先後撥打上開甲○○使用之門號Ａ行動
    電話要求購買甲基安非他命，甲○○各與之議定交易後，即
    在約定之「昌鼎飯店」樓下及正氣北路舊鐵道附近，各販賣
    二千元之甲基安非他命一次及一千元之甲基安非他命一次與
    柯有敏，共計二次，販賣甲基安非他命所得合計三千元。
  (十一)自九十五年八月間某日起至同年月十二日下午四時十六分二
    秒許止，經吳明昇先後撥打上開甲○○使用之門號Ａ及門號
    Ｂ之行動電話要求購買甲基安非他命，甲○○各與之議定交
    易後，即在約定之臺東市○○街小公園及「昌鼎飯店」樓下
    ，各販賣一千元之甲基安非他命一次及五百元之甲基安非他
    命二次與吳明昇，共計三次，販賣甲基安非他命所得合計二
    千元。
  (十二)自九十五年七月間某日起至同年八月二十日中午十二時五十
    六分五十三秒許止，經薛宗誠先後撥打上開甲○○使用之門
    號Ａ行動電話要求購買甲基安非他命，甲○○各與之議定交
    易後，即在約定之「昌鼎飯店」樓下及甲○○上開住處等地
    點，各販賣一千元之甲基安非他命二次及五百元之甲基安非
    他命一次與薛宗誠，共計三次，販賣甲基安非他命所得合計
    三千元。
  (十三)於九十五年七、八月間某日，甲○○在其上開住處附近與吳
    勝光相遇，甲○○即邀吳勝光至其住處並詢問吳勝光是否有
    意購買甲基安非他命，經吳勝光允諾後，甲○○即在該處販
    賣五百元之甲基安非他命一小包與吳勝光一次；嗣於同年八
    月五日上午十一時零一分四十九秒許，經吳勝光撥打上開甲
    ○○使用之門號Ａ行動電話要求購買甲基安非他命，甲○○
    與之議定交易後，即在約定之「昌鼎飯店」樓下，販賣二千
    元之甲基安非他命一小包與吳勝光一次，販賣甲基安非他命
    所得合計二千五百元。
  (十四)於九十五年八月九日晚間十時十八分三十三秒許，經江旻樵
    撥打上開甲○○使用之門號Ａ行動電話要求購買甲基安非他
    命，甲○○與之議定交易後，即在約定之甲○○上開住處樓
    下，販賣一千元之甲基安非他命一小包與江旻樵一次，販賣
    甲基安非他命所得一千元。
  (十五)自九十五年八月八日上午十一時四十二分十九秒許起至同年
    十月二十日下午二時零分三十六秒許止，經周美金先後撥打
    上開甲○○使用之門號Ａ及門號Ｃ之行動電話要求購買甲基
    安非他命，甲○○各與之議定交易後，即在約定之「昌鼎飯
    店」房間內、甲○○上開住處及周美金位於臺東市○○街一
    八四巷五號之住處等地點，各販賣一千元之甲基安非他命四
    次及五百元之甲基安非他命六次與周美金，共計十次，販賣
    甲基安非他命所得合計七千元。
  (十六)另與乙○○基於販賣第二級毒品甲基安非他命以牟利之犯意
    聯絡，共同為下列犯行：
  1.於九十五年十月二十六日上午九時三十四分四十六秒許，經
    杜淑惠撥打上開甲○○使用之門號Ｃ行動電話要求購買甲基
    安非他命，由乙○○接聽並與杜淑惠議定在甲○○之上開住
    處交易一千元分裝為二小包之甲基安非他命，乙○○並允諾
    轉告甲○○後，杜淑惠即依約前往甲○○上開住處，由乙○
    ○開門讓杜淑惠進入宅內後，甲○○即將分裝為二小包之甲
    基安非他命販賣與杜淑惠，甲○○與乙○○因而獲取共同販
    賣甲基安非他命所得一千元。
  2.於九十五年十月七日下午六時五十二分四十八秒許，經黃志
    芳撥打上開甲○○使用之門號Ａ行動電話要求購買甲基安非
    他命，由乙○○接聽並與黃志芳議定交易半公克之甲基安非
    他命二千五百元後，甲○○即先在黃志芳位於臺東市○○路
    六十一巷五號之住處附近向黃志芳收取價金二千五百元，嗣
    再補交付甲基安非他命毒品與黃志芳，甲○○與乙○○因而
    獲取共同販賣甲基安非他命毒品所得二千五百元。
  3.於九十五年十月七日下午六時十一分八秒許，經王冠中撥打
    上開甲○○使用之門號Ａ行動電話要求購買甲基安非他命，
    由乙○○接聽並與王冠中議定交易後，王冠中即依約前往甲
    ○○上開住處，乙○○即在該處販賣五百元之甲基安非他命
    與王冠中，甲○○與乙○○因而獲取共同販賣甲基安非他命
    毒品所得五百元。
  4.於九十五年八月十七日上午十時二分五秒許、同年十月五日
    下午四時三十七分三十五秒許及晚間九時三十三分三十四秒
    許、同年月十日上午十時八分五十五秒許，經陳啟賢先後撥
    打上開甲○○使用之門號Ｃ行動電話要求購買甲基安非他命
    ，均由乙○○接聽並與陳啟賢議定交易後，乙○○即分別單
    獨在甲○○之上開住處、及與甲○○一同前往陳啟賢位於臺
    東市○○路一八六號之住處與陳啟賢進行交易，而販賣一千
    元之甲基安非他命與陳啟賢共計三次，甲○○與乙○○因而
    獲取共同販賣甲基安非他命毒品所得合計三千元。
  5.於九十五年八月二十四日下午六時六分二秒許，經黃麟翔撥
    打上開甲○○使用之門號Ａ行動電話要求購買甲基安非他命
    ，由乙○○接聽並與黃麟翔議定交易後，乙○○即前往約定
    之臺東市○○路國泰人壽旁人行道，販賣一千元之甲基安非
    他命一小包與黃麟翔一次，甲○○與乙○○因而獲取共同販
    賣甲基安非他命毒品所得一千元。
  6.於九十五年十月十六日下午一時四十七分五十二秒許，經江
    旻樵撥打上開甲○○使用之門號Ａ行動電話要求購買甲基安
    非他命，由乙○○接聽並與江旻樵議定交易後，乙○○即在
    約定之甲○○上開住處販賣一千元之甲基安非他命一小包與
    江旻樵一次，甲○○與乙○○因而獲取共同販賣甲基安非他
    命毒品所得一千元。
二、嗣經警於九十五年十月二十六日上午十時十分許，持本院核
    發之搜索票，先在甲○○之上開住處樓下查獲甫與甲○○、
    乙○○購得甲基安非他命之杜淑惠，並在其身上扣得甲基安
    非他命二小包（含袋重約零點四公克，經警方另移送至杜淑
    惠施用毒品案件卷內）後，再搜索甲○○上開住處，扣得前
    揭甲○○持以供販賣甲基安非他命所用之ＯＫＷＡＰ廠牌行
    動電話（內含門號Ｃ之遠傳電信公司行動會員卡預付卡一片
    ）一支、電子秤一個、空夾鍊袋二包及空夾鍊袋十九只，而
    悉上情。
三、案經臺東縣警察局移送臺灣臺東地方法院檢察署檢察官偵查
    起訴。
    理  由
一、程序方面：
  (一)證人杜淑惠、黃志芳、王冠中、易永元、陳啟賢、卓建宏、
    王鐙瑩、陳威穎、黃麟翔、柯有敏、吳明昇、薛宗誠、吳勝
    光、江旻樵、周美金於警詢中之證述，均屬傳聞證據，惟均
    經當事人同意作為證據（見本院卷第五十二、五十三頁準備
    程序筆錄、第一○四、一○五頁審理筆錄），本院經核該等
    事證作成時之情況，亦均無何不當之處，依刑事訴訟法第一
    百五十九條之五第一項，均有證據能力。
  (二)證人杜淑惠、黃志芳、王冠中、易永元、陳啟賢、卓建宏、
    王鐙瑩、陳威穎、黃麟翔、柯有敏、吳明昇、薛宗誠、吳勝
    光、江旻樵於偵訊中之證述，均經檢察官告知偽證處罰及具
    結義務後請其等具結後陳述，足以擔保其等證言可信性於偵
    訊中之證述，依刑事訴訟法第一百五十九條之一第二項，均
    得作為證據。
  (三)就卷附之甲○○前揭門號Ａ、Ｂ、Ｃ行動電話之通訊監察錄
    音帶九十七捲、光碟十四片及通訊監察譯文表部分：
    按偵查犯罪機關依法定程序監聽之錄音，如已踐行調查證據
    程序，非不可採為認定犯罪事實之基礎，此觀刑事訴訟法第
    一百六十五條之一第二項之規定自明（最高法院九十三年度
    臺上字第六五一○號判決意旨參考）。查本件臺東縣警察局
    係以偵辦毒品危害防制條例案件為由（通訊監察書之監察案
    由及涉嫌觸犯之法條係記載毒品危害防制條例第四條第一項
    、第五條第二項之條文），向臺灣臺東地方法院檢察署聲請
    實施通訊監察，有臺灣臺東地方法院檢察署所檢送之九十五
    年度聲監字第八十七號、九十五年度聲監續字第一○五號、
    第一○八號及第一二一號通訊監察卷宗共四宗及卷內所附之
    通訊監察書（稿）影本及電話附表（稿）影本在卷足憑，則
    該實施通訊監察合於通訊保障及監察法第五條第一項第一款
    、第二項之要件而屬合法，殆屬無疑。再前開監聽錄音帶及
    警員依通訊監察結果而製作如之譯文內容，業經被告二人均
    不爭執（見本院卷第五十二、五十三頁準備程序筆錄、第一
    ○四、一○五頁審理筆錄），是上開監聽之錄音及依錄音內
    容而製作之監聽譯文，自有證據能力。
  (四)被告甲○○前揭門號Ａ、Ｂ、Ｃ行動電話門號雙向通聯紀錄
    光碟片一片及彙整通聯紀錄資料十五份部分：
    上述資料於電話發（受）話時，電話公司之機房電腦就會利
    用磁片紀錄，固定時間將磁片之紀錄利用電腦列印，係機械
    性列印之通聯紀錄，非為供述證據，故不屬傳聞證據，而具
    有證據能力。
  (五)卷附行動電話門號使用人基本資料及戶籍查詢資料各十五份
    ：
    該等資料分屬從事業務之人及公務員職務上製作之紀錄文書
    ，均處於可經常受公開檢查（PublicInspection）之狀態，
    若有錯誤，甚易發現而予及時糾正，屬例行性紀錄文書，依
    刑事訴訟法第一百五十九條之四第一款、第二款，均得作為
    證據。
  (六)其餘卷附臺東縣警察局九十五年十月二十六日搜索筆錄一份
    ，係屬傳聞證據，惟均經當事人同意作為證據（見本院卷第
    五十二、五十三頁準備程序筆錄、第一○四、一○五頁審理
    筆錄），本院經核該等事證作成時之情況，亦均無何不當之
    處，依刑事訴訟法第一百五十九條之五第一項，均有證據能
    力。
  (七)現場照片二幀，乃以機械之方式所留存之現場影像，並非供
    述證據，無傳聞法則之適用，具有證據能力。
  (八)扣案之ＯＫＷＡＰ廠牌行動電話（內含門號Ｃ之ＳＩＭ卡一
    片）一支、磅秤一台、空夾鍊袋二包、空夾鍊袋十九只等物
    證，並非供述證據，無傳聞法則之適用，與本案具有關聯性
    ，且上開物證經偵辦員警合法取得，乃具有證據能力。
二、認定犯罪事實所憑之證據及理由：
  (一)被告甲○○所犯前揭事實一、(一)至(十五)部分：
  1.前揭事實一、(一)部分：
  被告甲○○於本院準備程序中自白於九十五年年初向吳奇樺
    販入甲基安非他命後，販賣與本案前揭各購毒者（見本院卷
    第二十二頁準備程序筆錄），並於本院審理中自白於九十五
    年七月間至十月間，經杜淑惠先後撥打伊使用之門號Ａ及門
    號Ｃ行動電話後，分別在其上開住處、大潤發旁陸橋下及豐
    田國中前等地販賣甲基安非他命與杜淑惠共計七次，其中二
    次一千元，其餘五次五百元（其中一次一千元部分係被告甲
    ○○與被告乙○○共同販賣與杜淑惠，詳下述）（見本院卷
    第二十一、二十二頁準備程序筆錄、第一○五頁審理筆錄）
    。
  證人杜淑惠於警詢及偵訊中均證稱：伊於九十五年七月至十
    月間共向被告甲○○買了約七、八次甲基安非他命，大約都
    在五百到一千元，伊都是撥打被告甲○○使用之門號Ａ及門
    號Ｃ之行動電話聯絡購買毒品，有二、三次是在被告甲○○
    家交易，其餘是約在外面交貨，曾經在大潤發旁的陸橋下及
    豐田國中門口（見臺東縣警察局東警偵三字第○九五○○六
    七一五六號警卷【下稱警卷Ａ】第二十至二十三頁調查筆錄
    、九十五年度偵字第二六○○號偵卷【下稱偵卷Ａ】第十至
    十二頁訊問筆錄）。
  卷附之杜淑惠與被告甲○○使用之門號Ａ及門號Ｃ行動電話
    分別於九十五年十月二十五日下午四時十七分十九秒、下午
    四時二十二分二十二秒、下午六時二十九分五十三秒、下午
    九時十一分五十一秒、下午九時四十三分四十一秒、下午九
    十四十四分五十九秒、十月二十六日上午九時三十四分四十
    六秒之通聯紀錄、通訊監察錄音光碟錄音內容譯文（見警卷
    Ａ第三十頁）。
  2.前揭事實一、(二)部分：
  被告甲○○於警詢及本院審理中均自白於九十五年八月一日
    ，經黃志芳撥打伊使用之門號Ａ行動電話後，在東之鄉○○
    ○○路邊販賣一千元之甲基安非他命與黃志芳一次（見偵卷
    Ａ第一八五、一八六頁調查筆錄、本院卷第二十一、二十三
    頁準備程序筆錄、第一○五頁審理筆錄）。
  證人黃志芳於警詢及偵訊中均證稱：伊於九十五年八月一日
    有撥打被告甲○○使用之門號Ａ行動電話，而在東之鄉○○
    ○○路邊向被告甲○○購買一次一千元之甲基安非他命（見
    臺東縣警察局東警偵三字第○九五○○六七二四二號警卷【
    下稱警卷Ｂ】第二十七至三十頁調查筆錄、偵卷Ａ第三十六
    頁訊問筆錄）。
  卷附之黃志芳與被告甲○○使用之門號Ａ行動電話於九十五
    年八月一日晚間八時三分九秒之通聯紀錄、通訊監察錄音光
    碟錄音內容譯文（見警卷Ｂ第一百頁）。
  3.前揭事實一、(三)部分：
  被告甲○○於警詢及本院審理中均自白於九十五年九月六日
    ，經王冠中撥打伊使用之門號Ｂ行動電話後，在臺東市○○
    路與新生路口加油站廁所販賣一千元之甲基安非他命與王冠
    中一次（見偵卷Ａ第一八七、一八八頁調查筆錄、本院卷第
    二十一、二十三頁準備程序筆錄、第一○五、一○六頁審理
    筆錄）。
  證人王冠中於警詢、偵訊中均證稱：伊於九十五年九月六日
    下午一時十九分五十四秒有撥打被告甲○○使用之門號Ｂ行
    動電話，之後約定在臺東市○○路與新生路口加油站廁所，
    向被告甲○○買了一千元之甲基安非他命（見警卷Ｂ第三十
    二至三十四頁調查筆錄、偵卷Ａ第四十三頁訊問筆錄）。
  卷附之王冠中與被告甲○○使用之門號Ｂ行動電話於九十五
    年九月六日下午一時十九分五十四秒之通聯紀錄、通訊監察
    錄音光碟錄音內容譯文（見警卷Ｂ第一○五頁）。
  4.前揭事實一、(四)部分：
  被告甲○○於警詢及本院審理中均自白於九十五年十月五日
    及同年月十二日，經易永元先後撥打伊使用之門號Ｃ行動電
    話後，分別在臺東市○○路○○路邊及易永元位於臺東市○
    ○○街十巷六十六號之住處附近，各販賣一千元之甲基安非
    他命一小包與易永元共計二次（見偵卷Ａ第一八八頁調查筆
    錄、本院卷第二十一、二十三頁準備程序筆錄、第一○六頁
    審理筆錄）。
  證人易永元於警詢及偵訊中均證稱：伊於九十五年十月五日
    晚間十一時十二分許及同年月十二日凌晨零時五十三分許，
    分別撥打被告甲○○使用之門號Ｃ行動電話，而在臺東市○
    ○路○○路邊及伊位於臺東市○○○街十巷六十六號之住處
    附近，向被告甲○○各買了一千元之甲基安非他命一小包，
    共二次（見警卷Ｂ第三十六至三十八頁調查筆錄、偵卷Ａ第
    四十六頁訊問筆錄）。
  卷附易永元與被告甲○○使用之門號Ｃ行動電話於九十五年
    十月五日晚間十一時十二分二十五秒及同年月十二日凌晨零
    時五十三分二十三秒之通聯紀錄、通訊監察錄音光碟錄音內
    容譯文（見警卷Ｂ第一一○頁）。
  5.前揭事實一、(五)部分：
  被告甲○○於警詢及本院審理中均自白自九十五年八月一日
    起至十月十五日止，經陳啟賢先後撥打伊使用之門號Ａ行動
    電話後，分別在其上開住處、昌鼎飯店、陳啟賢位於臺東市
    ○○路一八六號之住處、大王別館等地點，共計販賣十次甲
    基安非他命一小包與陳啟賢，每次各一千元（見偵卷Ａ第一
    八八、一八九頁調查筆錄、本院卷第二十一、二十三頁準備
    程序筆錄、第一○六頁審理筆錄）。
  證人陳啟賢於警詢及偵訊中均證稱：伊於九十五年八月一日
    下午二時四十九分四十七秒、八月二日下午三時三十五分五
    十四秒、八月四日下午六時三十三分五十六秒、八月八日下
    午二時四十四分十九秒、八月九日下午一時五十一分四十一
    秒、八月十三日下午一時七分五十一秒、八月十六日下午一
    時五十五分五十三秒、八月十八日下午二時二十二分二十四
    秒、十月六日凌晨一時三十六分十二秒、十月七日上午十時
    二十四分二十八秒，分別撥打被告甲○○使用之門號Ａ行動
    電話而在約定之被告甲○○上開住處、臺東市○○路之「昌
    鼎飯店」、陳啟賢位於臺東市○○路一八六號之住處、臺東
    市○○路「大王別館」等地點，向被告甲○○各購買一千元
    之甲基安非他命，共計十次（見警卷Ｂ第四十至四十四頁調
    查筆錄、偵卷Ａ第七十至七十三頁訊問筆錄）。
  卷附陳啟賢與被告甲○○使用之門號Ａ行動電話於九十五年
    八月一日下午二時四十九分四十七秒、八月二日下午三時三
    十五分五十四秒、八月四日下午六時三十三分五十六秒、八
    月八日下午二時四十四分十九秒、八月九日下午一時五十一
    分四十一秒、八月十三日下午一時七分五十一秒、八月十六
    日下午一時五十五分五十三秒、八月十八日下午二時二十二
    分二十四秒、十月六日凌晨一時三十六分十二秒、十月七日
    上午十時二十四分二十八秒之通聯紀錄、通訊監察錄音光碟
    錄音內容譯文（見警卷Ａ第三十四至三十六頁、警卷Ｂ第一
    一五至一一七頁）。
  6.前揭事實一、(六)部分：
  被告甲○○於警詢及本院審理中均自白自九十五年七月間某
    日起至同年八月十五日凌晨四時八分許止，經卓建宏先後撥
    打伊使用之門號Ａ行動電話後，分別在臺東市○○路與中正
    路口、正氣路與安慶街附近及靠近鯉魚山之正氣北路路邊等
    地點，各販賣一千元之甲基安非他命二次及二千元之甲基安
    非他命一次與卓建宏（見偵卷Ａ第一九○頁調查筆錄、本院
    卷第二十一、二十三頁準備程序筆錄、第一○七頁審理筆錄
    ）。
  證人卓建宏於警詢及偵訊中均證稱：伊自九十五年七月間某
    日起至同年八月十五日凌晨四時八分五十四秒止，先後撥打
    被告甲○○使用之門號Ａ行動電話，而在約定之臺東市○○
    路與中正路口、正氣路與安慶街附近及靠近鯉魚山之正氣北
    路路邊等地點，向被告甲○○各購買一千元之甲基安非他命
    二次及二千元之甲基安非他命一次（見警卷Ｂ第四十五至四
    十九頁調查筆錄、偵卷Ａ第八十至八十二頁訊問筆錄）。
  卷附卓建宏與被告甲○○使用之門號Ａ行動電話於九十五年
    七月三十一日下午五時二十六分四十四秒及三十六分五十九
    秒、八月十五日凌晨四時八分五十四秒之通聯紀錄、通訊監
    察錄音光碟錄音內容譯文（見警卷Ｂ第一二一、一二二頁）
    。
  7.前揭事實一、(七)部分：
  被告甲○○於警詢及本院審理中均自白自九十五年七月間某
    日起至同年八月十四日晚間八時五十六分許止，經王鐙瑩先
    後撥打伊使用之門號Ａ行動電話後，分別在昌鼎飯店房間、
    其上開住處及王鐙瑩位於臺東市○○路二十五號之住處等地
    點，各販賣一千元之甲基安非他命一次及五百元之甲基安非
    他命四次與王鐙瑩，共計五次（見偵卷Ａ第一九一頁調查筆
    錄、本院卷第二十一、二十三頁準備程序筆錄、第一○七頁
    審理筆錄）。
  證人王鐙瑩於警詢及偵訊中均證稱：伊自九十五年七月間某
    日起至同年八月十四日晚間八時五十六分許止，先後撥打被
    告甲○○使用之門號Ａ行動電話，而分別在昌鼎飯店房間、
    被告甲○○之上開住處及伊位於臺東市○○路二十五號之住
    處等地點，向被告甲○○各購買一千元之甲基安非他命一次
    及五百元之甲基安非他命四次（見警卷Ｂ第五十至五十四頁
    調查筆錄、偵卷Ａ第八十九至九十一頁訊問筆錄）。
  卷附王鐙瑩與被告甲○○使用之門號Ａ行動電話於九十五年
    七月三十一日下午七時四十四分四秒及五十四分五十四秒、
    八月一日下午七時三十八分二十六秒、八月十四日晚間八時
    五十六分十七秒、八月十六日晚間九時十七分四十一秒之通
    聯紀錄、通訊監察錄音光碟錄音內容譯文（見警卷Ｂ第一二
    七頁）。
  8.前揭事實一、(八)部分：
  被告甲○○於警詢及本院審理中均自白於九十五年八月間經
    陳威穎先後撥打伊使用之門號Ａ行動電話後，分別在約定之
    「昌鼎飯店」樓下、甲○○之上開住處樓下等地點，各販賣
    二千元之甲基安非他命一次、一千元之甲基安非他命三次及
    五百元之甲基安非他命一次與陳威穎，共計五次（見偵卷Ａ
    第一九二頁調查筆錄、本院卷第二十一、二十三頁準備程序
    筆錄、第一○八頁審理筆錄）。
  證人陳威穎於警詢及偵訊中均證稱：伊於九十五年八月四日
    下午六時三十六分許、八月五日下午六時四十六分許、八月
    九日某時許、八月十日中午十二時二十八分許、八月十四日
    下午三時二十六分許，先後撥打被告甲○○使用之門號Ａ行
    動電話，而向被告甲○○購買二千元之甲基安非他命一次、
    一千元之甲基安非他命三次及五百元之甲基安非他命一次，
    共計五次（見警卷Ｂ第五十五至五十九頁調查筆錄、偵卷Ａ
    第九十八至一○一頁訊問筆錄）。
  卷附陳威穎與被告甲○○使用之門號Ａ行動電話於九十五年
    八月四日下午六時三十六分許二十九秒、八月五日下午六時
    四十六分二十三秒、八月十日中午十二時二十八分五十九秒
    、八月十四日下午三時二十六分許之通聯紀錄、通訊監察錄
    音光碟錄音內容譯文（見警卷Ｂ第一三二頁）。
  9.前揭事實一、(九)部分：
  被告甲○○於警詢及本院審理中均自白於九十五年八月十日
    經黃麟翔撥打伊使用之門號Ａ行動電話後，在約定之「昌鼎
    飯店」樓下，販賣二千元之甲基安非他命一小包與黃麟翔一
    次（見偵卷Ａ第一九三頁調查筆錄、本院卷第二十一、二十
    三、二十四頁準備程序筆錄、第一○八頁審理筆錄）。
  證人黃麟翔於警詢及偵訊中均證稱：伊於於九十五年八月十
    日晚間八時七分許，撥打被告甲○○使用之門號Ａ行動電話
    後，在約定之「昌鼎飯店」樓下，向被告甲○○購買二千元
    之甲基安非他命一小包一次（見警卷Ｂ第六十五至六十九頁
    調查筆錄、偵卷Ａ第一○八至一一○頁訊問筆錄）。
  卷附黃麟翔與被告甲○○使用之門號Ａ行動電話於九十五年
    八月十日晚間八時七分五十七秒之通聯紀錄、通訊監察錄音
    光碟錄音內容譯文（見警卷Ｂ第一三七頁）。
  10.前揭事實一、(十)部分：
  被告甲○○於警詢及本院審理中均自白伊於九十五年八月間
    某日起至同年月十五日晚間十時五十分許，經柯有敏先後撥
    打伊使用之門號Ａ行動電話後，在約定之「昌鼎飯店」樓下
    及正氣北路舊鐵道附近，各販賣二千元之甲基安非他命一次
    及一千元之甲基安非他命一次與柯有敏（見偵卷Ａ第一九四
    頁調查筆錄、本院卷第二十一、二十四頁準備程序筆錄、第
    一○九頁審理筆錄）。
  證人柯有敏於警詢及偵訊中均證稱：伊於九十五年八月間某
    日起至同年月十五日晚間十時五十分許，先後撥打被告甲○
    ○使用之門號Ａ行動電話後，在約定之「昌鼎飯店」樓下及
    正氣北路舊鐵道附近，向被告甲○○各購買二千元之甲基安
    非他命一次及一千元之甲基安非他命一次（見警卷Ｂ第六十
    五至六十九頁調查筆錄、偵卷Ａ第一一七至一一九頁訊問筆
    錄）。
  卷附柯有敏與被告甲○○使用之門號Ａ行動電話於九十五年
    八月十五日晚間十時三十八分八秒及晚間十時五十分二十九
    秒之通聯紀錄、通訊監察錄音光碟錄音內容譯文（見警卷Ｂ
    第一四八頁）。
  11.前揭事實一、(十一)部分：
  被告甲○○於警詢及本院審理中均自白自九十五年八月間某
    日起至同年月十二日下午四時十六分許止，經吳明昇先後撥
    打伊使用之門號Ａ行動電話後，分別在約定之臺東市○○街
    小公園及「昌鼎飯店」樓下，各販賣一千元之甲基安非他命
    一次及五百元之甲基安非他命二次與吳明昇，共計三次（見
    偵卷Ａ第一九四、一九五頁調查筆錄、本院卷第二十一、二
    十四頁準備程序筆錄、第一○九頁審理筆錄）。
  證人吳明昇於警詢及偵訊中均證稱：伊於九十五年八月間某
    日起至同年月十五日晚間十時五十分許，先後撥打被告甲○
    ○使用之門號Ａ行動電話後，在約定之「昌鼎飯店」樓下及
    正氣北路舊鐵道附近，向被告甲○○各購買二千元之甲基安
    非他命一次及一千元之甲基安非他命一次（見警卷Ｂ第七十
    至七十五頁調查筆錄、偵卷Ａ第一三二至一三五頁訊問筆錄
    ）。
  卷附吳明昇與被告甲○○使用之門號Ａ行動電話於九十五年
    八月四日下午六時十四分二十三秒、八月七日下午一時十分
    零秒、八月八日凌晨零時三十分四十二秒、八月十二日下午
    四時十六分二秒、九月八日凌晨零時二十六分二十二秒之通
    聯紀錄、通訊監察錄音光碟錄音內容譯文（見警卷Ｂ第一四
    八頁）。
  12.前揭事實一、(十二)部分：
  被告甲○○於警詢及本院審理中均自白自九十五年七月間某
    日起至同年八月二十日中午十二時五十六分許止，經薛宗誠
    先後撥打伊使用之門號Ａ行動電話後，在約定之「昌鼎飯店
    」樓下及甲○○上開住處等地點，各販賣一千元之甲基安非
    他命二次及五百元之甲基安非他命一次與薛宗誠，共計三次
    （見偵卷Ａ第一九五、一九六頁調查筆錄、本院卷第二十一
    、二十四頁準備程序筆錄、第一一○頁審理筆錄）。
  證人薛宗誠於警詢及偵訊中均證稱：伊於九十五年七月間某
    日起至同年八月二十日中午十二時五十六分許止，先後撥打
    被告甲○○使用之門號Ａ行動電話後，在約定之「昌鼎飯店
    」樓下及甲○○上開住處等地點，向被告甲○○各購買一千
    元之甲基安非他命二次及五百元之甲基安非他命一次（見警
    卷Ｂ第七十六至八十一頁調查筆錄、偵卷Ａ第一四三至一四
    六頁訊問筆錄）。
  卷附薛宗誠與被告甲○○使用之門號Ａ行動電話於九十五年
    八月四日晚間九時十分三十秒、八月二十日中午十二時五十
    六分五十三秒之通聯紀錄、通訊監察錄音光碟錄音內容譯文
    （見警卷Ｂ第一五四頁）。
  13.前揭事實一、(十三)部分：
  被告甲○○於警詢及本院審理中均自白於九十五年七、八月
    間某日在其上開住處附近與吳勝光相遇，伊即邀吳勝光至其
    住處並詢問吳勝光是否有意購買甲基安非他命，經吳勝光允
    諾後，伊即在該處販賣五百元之甲基安非他命一小包與吳勝
    光；嗣於同年八月五日上午十一時零一分許，經吳勝光撥打
    上開伊使用之門號Ａ行動電話後，伊即在約定之「昌鼎飯店
    」樓下，販賣二千元之甲基安非他命一小包與吳勝光一次（
    見偵卷Ａ第一九六頁調查筆錄、本院卷第二十一、二十四頁
    準備程序筆錄、第一一○頁審理筆錄）。
  證人吳勝光於警詢及偵訊中均證稱：伊於九十五年七、八月
    間某日在被告甲○○上開住處附近與被告甲○○相遇，被告
    甲○○即邀伊至其住處並詢問伊是否有意購買甲基安非他命
    ，經伊允諾後，被告甲○○即在該處販賣五百元之甲基安非
    他命一小包與伊；嗣於同年八月五日上午十一時零一分許，
    經伊撥打被告甲○○使用之門號Ａ行動電話後，被告甲○○
    即在約定之「昌鼎飯店」樓下，販賣二千元之甲基安非他命
    一小包與伊一次（見警卷Ｂ第八十二至八十六頁調查筆錄、
    偵卷Ａ第一五三至一五五頁訊問筆錄）。
  卷附吳勝光與被告甲○○使用之門號Ａ行動電話於九十五年
    八月五日上午十一時一分四十九秒、八月七日下午六時五十
    六分三十三秒之通聯紀錄、通訊監察錄音光碟錄音內容譯文
    （見警卷Ｂ第一五九頁）。
  14.前揭事實一、(十四)部分：
  被告甲○○於警詢及本院審理中均自白於九十五年八月九日
    晚間十時十八分許，經江旻樵撥打伊使用之門號Ａ行動電話
    後，在約定之其上開住處樓下，販賣一千元之甲基安非他命
    一小包與江旻樵一次（見偵卷Ａ第一九六、一九七頁調查筆
    錄、本院卷第二十一、二十四頁準備程序筆錄、第一一○、
    一一一頁審理筆錄）。
  證人江旻樵於警詢及偵訊中均證稱：伊於九十五年八月九日
    晚間十時十八分三十三秒，撥打被告甲○○使用之門號Ａ行
    動電話後，被告甲○○即在約定之其上開住處樓下，販賣一
    千元之甲基安非他命一小包與伊一次（見警卷Ｂ第八十七至
    九十二頁調查筆錄、偵卷Ａ第一六四至一六七頁訊問筆錄）
    。
  卷附江旻樵與被告甲○○使用之門號Ａ行動電話於九十五年
    八月九日晚間十時十八分三十三秒之通聯紀錄、通訊監察錄
    音光碟錄音內容譯文（見警卷Ｂ第一五九頁）。
  15.前揭事實一、(十五)部分：
  被告甲○○於本院審理中自白自九十五年八月八日上午十一
    時四十二分許起至同年十月二十日下午二時許止，經周美金
    先後撥打伊使用之門號Ａ行動電話後，分別在約定之「昌鼎
    飯店」房間內、伊上開住處及周美金位於臺東市○○街一八
    四巷五號之住處等地點，各販賣一千元之甲基安非他命四次
    及五百元之甲基安非他命六次與周美金，共計十次（見本院
    卷第二十一、二十四頁準備程序筆錄、第一一一頁審理筆錄
    ）。
  證人周美金於警詢證稱：伊自九十五年八月八日上午十一時
    四十二分許起至同年十月二十日下午二時許止，先後撥打被
    告甲○○使用之門號Ａ及門號Ｃ之行動電話後，被告甲○○
    即在約定之「昌鼎飯店」房間內、被告甲○○上開住處及伊
    位於臺東市○○街一八四巷五號之住處等地點，各販賣給伊
    一千元或五百元之甲基安非他命，總共大約十次（見警卷Ｂ
    第九十三至九十七頁調查筆錄）。
  卷附周美金與被告甲○○使用之門號Ａ及門號Ｃ之行動電話
    於九十五年八月八日上午十一時四十二分十九秒及晚間九時
    四十六分四十三秒、八月十一日晚間十一時二十一分十六秒
    、八月二十一日晚間八時零分三十三秒、十月二十日下午二
    時零分三十六秒之通聯紀錄、通訊監察錄音光碟錄音內容譯
    文（見警卷Ｂ第一七一至一七四頁）。
  (二)被告甲○○與被告乙○○共犯前揭事實(十六)、1.至6.之犯行部
    分：
  1.前揭事實(十六)、1.部分：
  被告乙○○於偵訊及本院審理中均自白於九十五年十月二十
    六日上午十時許，經杜淑惠撥打上開甲○○使用之門號Ｃ行
    動電話要求購買甲基安非他命，由伊接聽，伊照杜淑惠說的
    話轉告給被告甲○○（見偵卷Ａ第二十五頁訊問筆錄、本院
    卷第二十二頁準備程序筆錄、第一○五頁審理筆錄）；被告
    甲○○於偵訊中亦自白於九十五年十月二十六日上午十時許
    ，經杜淑惠撥打上開伊使用之門號Ｃ行動電話要求購買甲基
    安非他命，由被告乙○○接聽，杜淑惠問她可否幫忙拿甲基
    安非他命，當時伊與友人在房內，被告乙○○向伊示意是杜
    淑惠打來的，伊就向被告乙○○說「有呀，叫她過來」，後
    來杜淑惠就確實到伊家來拿毒品，伊賣給她一千元分裝成二
    包之甲基安非他命（見偵卷Ａ第二十六頁訊問筆錄）。
  證人杜淑惠於警詢及偵訊中均證稱：伊於九十五年十月二十
    六日上午九時三十四分許撥打被告甲○○使用之門號Ｃ行動
    電話，由被告乙○○接聽，伊要求購買一千元並分裝為二包
    之甲基安非他命，被告乙○○說會轉告給被告甲○○，之後
    伊就到被告甲○○上開住處，由被告乙○○開門，之後伊把
    一千元給被告甲○○，被告甲○○就把二包甲基安非他命給
    伊（見警卷Ｂ第二十四頁調查筆錄、偵卷Ａ第十一頁訊問筆
    錄）。
  卷附杜淑惠與被告甲○○使用之門號Ｃ行動電話於九十五年
    十月二十六日上午九時三十四分四十六秒之通聯紀錄、通訊
    監察錄音光碟錄音內容譯文（見警卷Ｂ第九十八頁）。
  2.前揭事實一、(十六)、2.部分：
  被告乙○○於本院審理中自白於九十五年十月七日下午六時
    五十二分許，經黃志芳撥打甲○○使用之門號Ａ行動電話要
    求購買甲基安非他命，由伊接聽並向黃志芳表示一公克甲基
    安非他命之售價為四千元，這價格是被告甲○○跟伊說的（
    見偵卷Ａ第二十五頁訊問筆錄、本院卷第二十二頁準備程序
    筆錄、第一○五、一二一頁審理筆錄）；被告甲○○於警詢
    及本院審理中亦自白黃志芳於九十五年十月七日確向伊購買
    二千五百元之甲基安非他命，當時應給黃志芳的毒品量沒有
    給足，後來才再補給他毒品（見偵卷Ａ第一八七頁調查筆錄
    、本院卷第二十一、二十三頁準備程序筆錄、第一○五頁審
    理筆錄）。
  證人黃志芳於警詢及偵訊中均證稱：伊於九十五年八月四日
    凌晨要向被告甲○○買甲基安非他命，他說一公克的甲基安
    非他命是四千五百元，伊問他說四千元可不可以，他沒答應
    ，之後伊於九十五年十月七晚上六時五十二分許撥打被告甲
    ○○使用之門號Ａ行動電話，由被告乙○○接聽，她說一公
    克甲基安非他命是四千元，半克是二千五百元，伊本來要跟
    她買半克，結果被告甲○○到伊家把錢拿去了，也沒把毒品
    給伊，後來才補給伊（見警卷Ｂ第二十九頁調查筆錄、偵卷
    Ａ第三十六頁訊問筆錄）。
  卷附黃志芳與被告甲○○使用之門號Ａ行動電話於九十五年
    十月七日晚上六時五十二分四十八秒之通聯紀錄、通訊監察
    錄音光碟錄音內容譯文（見警卷Ｂ第一百頁）。
  3.前揭事實一、(十六)、3.部分：
  被告乙○○於本院審理中自白於九十五年十月七日下午六時
    十一分許，經王冠中撥打甲○○使用之門號Ａ行動電話要求
    購買甲基安非他命，由伊接聽，之後王冠中即前往甲○○上
    開住處，伊即在該處交付五百元之甲基安非他命與王冠中，
    並向王冠中收取五百元價金（見本院卷第二十二頁準備程序
    筆錄、第一○五、一○六頁審理筆錄）。
  證人王冠中於警詢及偵訊中均證稱：伊於九十五年十月七晚
    上六時十一分八秒撥打被告甲○○使用之門號Ａ行動電話，
    由被告乙○○接聽，她說被告甲○○不在家，伊說伊要向被
    告甲○○拿「東西」，她就叫伊過去被告甲○○家找她，伊
    下午就過去那裡，和被告乙○○本人交易，伊拿五百元給她
    ，她就拿甲基安非他命給伊（見警卷Ｂ第三十四頁調查筆錄
    、偵卷Ａ第四十三頁訊問筆錄）。
  卷附王冠中與被告甲○○使用之門號Ａ行動電話於九十五年
    十月七日晚上六時十一分八秒之通聯紀錄、通訊監察錄音光
    碟錄音內容譯文（見警卷Ｂ第一○五頁）。
  4.前揭事實一、(十六)、4.部分：
  被告乙○○於警詢及本院審理中自白於九十五年八月十七日
    上午十時二分五秒、同年十月五日下午四時三十七分三十五
    秒、同年月十日上午十時八分五十五秒，經陳啟賢先後撥打
    甲○○使用之門號Ｃ行動電話要求購買甲基安非他命，均由
    乙○○接聽後，由被告甲○○與他進行交易（見臺東縣警察
    局東警偵三字第○九五○○六七二四三號警卷【下稱警卷Ｃ
    】第三頁調查筆錄、本院卷第二十二頁準備程序筆錄、第一
    ○六、一○七頁審理筆錄）；被告甲○○於警詢及本院審理
    中亦自白確上開時間各販賣一千元之甲基安非他命與陳啟賢
    （見偵卷Ａ第一八九頁調查筆錄、本院卷第二十一、二十三
    頁準備程序筆錄、第一○六頁審理筆錄）。
  證人陳啟賢於警詢及偵訊中均證稱：伊於九十五年八月十七
    日上午十時二分五秒、同年十月五日下午四時三十七分三十
    五秒、同年月十日上午十時八分五十五秒，經陳啟賢先後撥
    打甲○○使用之門號Ｃ行動電話要求購買甲基安非他命，均
    由乙○○接聽，她都會與伊講好如何交易，伊記得有二次是
    被告乙○○叫伊到她家，她本來親自拿毒品給伊的，另有一
    次是被告乙○○跟被告甲○○一起到伊家，被告甲○○在外
    面等，被告乙○○進來將毒品拿給伊的，伊每次都是跟他們
    買一千元之甲基安非他命（見警卷Ｂ第四十三頁調查筆錄、
    偵卷Ａ第七十一、七十二頁訊問筆錄）。
  卷附陳啟賢與被告甲○○使用之門號Ｃ行動電話於九十五年
    八月十七日上午十時二分五秒、同年十月五日下午四時三十
    七分三十五秒、同年月十日上午十時八分五十五秒之通聯紀
    錄、通訊監察錄音光碟錄音內容譯文（見警卷Ｂ第一一五、
    一一六頁）。
  5.前揭事實一、(十六)、5.部分：
  被告乙○○於警詢及本院審理中自白於九十五年八月二十四
    日下午六時六分許，經黃麟翔撥打甲○○使用之門號Ａ行動
    電話要求購買甲基安非他命，由乙○○接聽，之後被告甲○
    ○拿一千元之甲基安非他命給伊，叫伊拿去四維路與杭州街
    口的國泰人壽給黃麟翔，伊就拿去給黃麟翔（見警卷Ｃ第三
    頁調查筆錄、本院卷第二十二頁準備程序筆錄、第一○八頁
    審理筆錄）；被告甲○○於警詢及本院審理中亦自白確於上
    開時間販賣一千元之甲基安非他命與黃麟翔（見偵卷Ａ第一
    九三、一九四頁調查筆錄、本院卷第二十一、二十三、二十
    四頁準備程序筆錄、第一○八頁審理筆錄）。
  證人黃麟翔於警詢及偵訊中均證稱：伊於九十五年八月二十
    四日下午六時六分許，撥打甲○○使用之門號Ａ行動電話要
    求購買甲基安非他命，由被告乙○○接聽，她問旁邊的人之
    後說可以賣給伊一千元，就約在國泰人壽旁，伊到了之後被
    告乙○○就把東西拿給伊（見警卷Ｂ第六十二頁調查筆錄、
    偵卷Ａ第一○九頁訊問筆錄）。
  卷附黃麟翔與被告甲○○使用之門號Ａ行動電話於九十五年
    八月二十四日下午六時六分二秒之通聯紀錄、通訊監察錄音
    光碟錄音內容譯文（見警卷Ｂ第一三七頁）。
  6.前揭事實一、(十六)、6.部分：
  被告乙○○於警詢及本院審理中均自白於九十五年十月十六
    日下午一時四十七分許，經江旻樵撥打甲○○使用之門號Ａ
    行動電話要求購買甲基安非他命，由伊接聽後，交由被告甲
    ○○處理與江旻樵之交易，江旻樵有過來伊家拿甲基安非他
    命（見警卷Ｃ第四頁調查筆錄、本院卷第二十二頁準備程序
    筆錄、第一一○、一一一頁審理筆錄）；被告甲○○於警詢
    及本院審理中亦自白確於上開時間販賣一千元之甲基安非他
    命與江旻樵（見偵卷Ａ第一九七頁調查筆錄、本院卷第二十
    一、二十四頁準備程序筆錄、第一一○、一一一頁審理筆錄
    ）。
  證人江旻樵於警詢及偵訊中均證稱：伊於九十五年十月十六
    日下午一時四十七分許，撥打甲○○使用之門號Ａ行動電話
    要求購買甲基安非他命，由被告乙○○接聽後約定交易，伊
    就到被告甲○○家，由被告甲○○當面把毒品交給伊，被告
    乙○○也在旁邊（見警卷Ｂ第九十頁調查筆錄、偵卷Ａ第一
    六六頁訊問筆錄）。
  卷附江旻樵與被告甲○○使用之門號Ａ行動電話於九十五年
    十月十六日下午一時四十七分五十二秒之通聯紀錄、通訊監
    察錄音光碟錄音內容譯文（見警卷Ｂ第一六五頁）。
  (三)綜上，事證已臻明確，被告二人犯行均堪認定。
三、對被告二人就前揭事實一、(十六)、1.至6.部分辯解之判斷（至
    前揭事實一、(一)至(十五)部分，經被告甲○○坦承全部犯行）：
  (一)訊之被告甲○○僅坦承自身有犯案，而否認與被告乙○○共
    犯販賣第二級毒品犯行（見本院卷第一二二頁審理筆錄）；
    被告乙○○亦僅坦承有參與幫忙被告甲○○接聽電話，及偶
    爾幫忙被告甲○○交付毒品及收取現金，而否認有與被告甲
    ○○共犯販賣第二級毒品之情事，辯稱：伊應僅有幫助被告
    甲○○販賣第二級毒品而已（見同上審理筆錄）。
  (二)經查：
  1.按刑法關於正犯、從犯之區別，係以其主觀之犯意及客觀之
    犯行為標準，凡以自己犯罪之意思而參與犯罪，無論其所參
    與者是否係犯罪構成要件之行為，皆為正犯，其以幫助他人
    犯罪之意思而參與犯罪，其所參與者，苟係犯罪構成要件之
    行為，亦為正犯，必以幫助他人犯罪之意思而參與犯罪，其
    所參與者又為犯罪構成要件以外之行為，始為從犯。故共同
    實施犯罪行為之人，在合同意思範圍以內，各自分擔犯罪行
    為之一部，相互利用他人之行為，以達其犯罪之目的者，即
    應對於全部所發生之結果，共同負責；又按刑法上所謂販賣
    行為，係指以營利為目的，有償轉讓，將商品購入或賣出，
    有一於此，犯罪即為完成，故交付商品與收取價金，均屬販
    賣犯罪之構成要件行為，縱以幫助他人營利犯罪之意思，而
    有參與交付買賣標的物、收取貨款之販賣要件行為，自應論
    以共同正犯而非從犯，有最高法院九十二年度台上字第五四
    ○七號、八十四年度臺上字第五六四七號、九十五年度臺上
    字第二四○○號等判決意旨可參。查被告乙○○就前揭犯行
    之參與程度，非僅止於單純協助被告甲○○接聽購毒者撥打
    之電話後轉告被告甲○○，更有進一步獨立與購毒者議價（
    如前述理由二、(二)、2.與黃志芳交易部分）、約定交易地點
    、親自交付毒品與購毒者及向購毒者收取現金等行為之事實
    ，業據前揭事實一、(十六)、1.至6.所示之各證人證述明確，亦
    經被告乙○○坦認無訛，則被告乙○○上開參與情事，顯已
    達到與被告甲○○各自分擔販賣毒品之構成要件行為，相互
    利用對方行為而達成犯罪目的，且被告甲○○、被告乙○○
    亦均坦承於九十五年六月後被告乙○○專職在家帶其二人所
    生育之小孩，當時被告乙○○即知悉被告甲○○在販賣甲基
    安非他命，此期間由被告乙○○向購毒品收取價金部分亦交
    由被告甲○○一起處理，該等販賣所得並供作其二人家計使
    用（見本院卷第一二○、一二一頁審理筆錄），顯見被告乙
    ○○亦非僅止於幫助他人營利之意思，而與被告甲○○間就
    上開販賣毒品犯行具有犯意聯絡，揆諸前揭說明，被告乙○
    ○自非僅屬幫助被告甲○○實行犯罪行為之幫助犯，而與被
    告甲○○具有共犯關係無疑。
  2.至被告乙○○另辯稱是因為伊若未依被告甲○○之囑託而交
    付毒品給購毒者，被告甲○○就會生氣、摔東西，所以伊沒
    辦法抗拒，不得已才會幫忙交付毒品給購毒者（見本院卷第
    一一八頁審理筆錄）乙節，固經被告甲○○亦加以附和其詞
    （見本院卷第一二○頁審理筆錄），惟參照被告乙○○就其
    經手之毒品交易尚與購毒者有所議價，且亦坦承被告甲○○
    並未威脅伊拿毒品給購毒者（見本院卷第一二一頁審理筆錄
    ），其行為自仍具有相當自主性，故其所言怕被告甲○○會
    生氣、摔東西而無法抗拒被告甲○○之要求云云，自難信憑
    。
  (三)綜上，足見被告二人前揭所辯，係屬事後圖卸被告乙○○刑
    責之詞，殊難置採。
四、論罪科刑之理由：
  (一)核被告二人所為，均係犯毒品危害防制條例第四條第二項販
    賣第二級毒品罪。
  (二)被告甲○○為前揭事實一於九十五年間意圖營利向吳奇樺販
    入第二級毒品之犯行，與其嗣後於九十五年七月間第一次賣
    出之犯行，參照最高法院九十一年度台上字第七六三號判決
    意旨，二者屬單一犯意之接續行為，至其後其餘各次販賣毒
    品行為則應就其犯罪情節另為法律上獨立之評價，是本件應
    逕依九十五年七月一日修正施行後刑法相關規定論斷，無比
    較新舊法問題，合先敘明。
  (三)被告二人間就前揭事實一、(十六)、1.至6.之犯行均具有犯意聯
    絡及行為分擔，皆為共同正犯。
  (四)被告甲○○所為前揭事實一、(一)至(十六)所示合計六十三次之販
    賣第二級毒品犯行，被告乙○○所為前揭事實一、(十六)、1.至
    6.所示合計八次之販賣第二級毒品犯行，均犯意各別，行為
    互殊，應分論併罰。
  (五)另公訴意旨原認被告甲○○於九十五年四月間某日起至九十
    五年八月十四日下午三時許，共計販賣第二級毒品與陳威穎
    五次，惟查，證人陳威穎於警詢中陳稱伊已忘記是從何時開
    始向被告甲○○購買甲基安非他命（見警卷Ｂ第五十六頁調
    查筆錄），於偵訊中亦僅證稱：伊從九十五年四、五月以後
    直到八月這段期間，共向被告甲○○買了約五次甲基安非他
    命（見偵卷Ａ第九十九頁訊問筆錄），並未明確指證有於九
    十五年四、五月間某日向被告甲○○購買甲基安非他命一次
    ，且觀諸卷內陳威穎與被告甲○○之通聯紀錄（見警卷Ｃ第
    一三二頁），亦僅有九十五年八月間之通聯紀錄及監聽譯文
    ，並無九十五年四、五月間之通聯紀錄，是尚難遽認被告甲
    ○○確於九十五年四月間某日販賣甲基安非他命與陳威穎一
    次，惟本院經查上開通聯紀錄及譯文，陳威穎於九十五年八
    月十日與被告甲○○之通聯中表示要向被告甲○○購買一千
    元毒品，並要求毒品量不要像昨天一樣那麼少，否則就不對
    盤了（見警卷Ｃ第一三二頁），參以證人陳威穎於偵訊中亦
    證稱：伊於九十五年八月十日中午十二時二十八分打電話給
    被告甲○○，要跟他買一千元甲基安非他命，因為他前一天
    賣給伊的毒品比較少，所以伊特別要求他多拿一點給伊（見
    同上訊問筆錄），顯見被告甲○○於九十五年八月九日某時
    許確有販賣甲基安非他命與陳威穎一次無疑，是檢察官前揭
    起訴被告甲○○共計五次販賣甲基安非他命與陳威穎之犯罪
    起始日期容有誤會，爰予修正如前揭事實一、(八)所示，附此
    敘明。
  (六)爰審酌被告二人多次販賣第二級毒品與他人，嚴重危害國家
    立法防制毒品危害，以維護國民身心健康及社會秩序之公益
    目的，被告甲○○犯後尚知坦認犯行，被告乙○○則猶飾詞
    辯解，無誠悔悟，並衡以其二人各次販賣毒品之數量及所得
    等一切情狀，分別量處如主文所示之刑，並衡以被告甲○○
    六十三次販賣甲基安非他命之數量、所得，被告乙○○販賣
    甲基安非他命之次數、參與程度，均不宜處以有期徒刑最高
    刑度三十年之情狀，分別定其應執行之刑為有期徒刑二十五
    年、十三年。
  (七)扣案之ＯＫＷＡＰ廠牌行動電話（內含門號Ｃ之遠傳電信公
    司行動會員卡預付卡一片，依該公司契約【見本院卷第一四
    七、一四八頁】於該預付卡屆期未儲值即失效，並未規定需
    繳回，故應認該卡片已屬被告甲○○所有）一支、磅秤一台
    、空夾鍊袋二包及空夾鍊袋十九只，均係被告甲○○所有供
    本案販賣第二級毒品所用之物，據其供明在卷（見本院卷第
    一一四頁審理筆錄），應依毒品危害防制條例第十九條第一
    項前段均沒收之（因已扣案，無全部或一部不能沒收之問題
    ，故不另諭知如全部或一部不能沒收時應追徵其價額或以其
    財產抵償）；被告甲○○前揭事實一、(一)至(十五)販賣甲基安非
    他命所得合計四萬九千五百元，及被告甲○○與被告乙○○
    於前揭事實一、(十六)、1.至6.共同販賣甲基安非他命所得合計
    九千元，分屬其等販賣第二毒品所得之財物，亦應依毒品危
    害防制條例第十九條第一項各宣告沒收及連帶沒收，如全部
    或一部不能沒收時，以其財產抵償之；另未扣案之門號Ａ、
    門號Ｂ之行動電話各一支（均不含ＳＩＭ卡，因行動電話門
    號ＳＩＭ卡係使用者向電信業者申請租用而僅取得其使用權
    ，並非申請使用者所有，僅就話機部分沒收，門號卡不得宣
    告沒收，參最高法院九十二年度台上字第六八三六號判決）
    ，係被告甲○○所有，雖未扣案，然無證據證明業已滅失，
    因亦係供犯本件販賣第二級毒品所用之物，亦依毒品危害防
    制條例第十九條第一項規定予以宣告沒收，如全部或一部不
    能沒收時，追徵其價額或以其財產抵償之。至其餘扣案之新
    臺幣四千元、ＭＯＴＯＲＬＡ廠牌行動電話一支、打火機一
    個、吸食器三組、玻璃球三粒、噴燈一支、黑色塑膠吸管一
    支、含殘渣夾鍊袋五個等物，分屬被告甲○○所有供日常生
    活及另案施用毒品犯行所用之物，據其供明在卷（見本院卷
    第一一四頁審理筆錄），均與本案販賣第二級毒品犯行無關
    ，爰均不予宣告沒收，附此敘明。
五、應適用之法律：
  (一)刑事訴訟法第二百九十九條第一項前段。
  (二)毒品危害防制條例第四條第二項、第十九條第一項。
  (三)刑法第十一條、第二十八條、第五十一條第五款。
本案經檢察官許仁豪到庭執行職務。
中    華    民    國    96    年    5    月    31     日
                  刑事第四庭   審判長法  官  黃建都
                                     法  官  陳君鳳
                                     法  官  黃珮茹
以上正本證明與原本無異。
如不服本判決，應於判決送達後10日內向本院提出上訴狀（須附
繕本）。
「切勿逕送上級法院」
                                     書記官  蕭家玲
中    華    民    國    96    年    6     月    4     日
附錄論罪法條：
毒品危害防制條例第4條
製造、運輸、販賣第一級毒品者，處死刑或無期徒刑；處無期徒
刑者，得併科新臺幣1千萬元以下罰金。
製造、運輸、販賣第二級毒品者，處無期徒刑或7年以上有期徒
刑，得併科新臺幣7百萬元以下罰金。
製造、運輸、販賣第三級毒品者，處5年以上有期徒刑，得併科
新臺幣5百萬元以下罰金。製造、運輸、販賣第四級毒品者，處3
年以上10年以下有期徒刑，得併科新臺幣3百萬元以下罰金。
製造、運輸、販賣專供製造或施用毒品之器具者，處1年以上7年
以下有期徒刑，得併科新臺幣1百萬元以下罰金。
前五項之未遂犯罰之。


司法院資訊處製作；財團法人民間司法改革基金會備份。
